Minutes et répertoires du notaire Edme ARMET, juillet 1777 - 3 février 1789 (étude VII)
Archives nationales
- Répertoire(s) de Edme ARMET, 19 septembre 1774 - 31 janvier 1791; MC/RE/VII/10 - MC/RE/VII/16/B
  - Répertoire. 1774, 19 septembre - 1787, 30 juin, 19 septembre 1774 - 30 juin 1787; MC/RE/VII/10
    - Acte de notoriété des sieurs Regnault et Goulay, 11 juin 1784
      notoriété; Regnault (sieur); Goulay (sieur)
    - Contrat de mariage entre le sieur Brunet et la demoiselle La Rue, 12 juin 1784
      contrat de mariage; Brunet (sieur); La Rue (demoiselle)
    - Dépôt du testament du sieur Gromant, 15 juin 1784
      testament; dépôt de pièces; Gromant (sieur)
    - Acte de notoriété du décès et du nombre des héritiers Houette, 18 juin 1784
      notoriété; Houette (héritiers)
    - Acte de notoriété et du dépôt de pièces du sieur Petigny, 21 juin 1784
      notoriété; Petigny (sieur)
    - Contrat de mariage entre le sieur Verhaeghe et la demoiselle Poncelet, 24 juin 1784
      contrat de mariage; Verhaeghe (sieur); Poncelet (demoiselle)
    - Contrat de mariage entre le sieur Viard et la demoiselle Boudelot, 3 juillet 1784
      contrat de mariage; Viard (sieur); Boudelot (demoiselle)
    - Inventaire après décès du sieur Verien, 10 juillet 1784
      inventaire après décès; Verien (sieur)
    - Acte de notoriété du décès du sieur Dufour, 15 juillet 1784
      notoriété; Dufour (sieur)
    - Contrat de mariage entre le sieur François et la veuve Brunet, 18 juillet 1784
      contrat de mariage; François (sieur); Brunet (veuve)
    - Contrat de mariage entre le sieur Hermenge et la demoiselle de l'Ecluse, 21 juillet 1784
      contrat de mariage; Hermenge (sieur); Ecluse (demoiselle de l')
    - Codicile de Madame Ginisty, 2 août 1784
      testament; Ginisty (madame)
    - Contrat de mariage entre le sieur Badouet et la demoiselle Martin, 4 août 1784
      contrat de mariage; Badouet (sieur); Martin (demoiselle)
    - Contrat de mariage entre le sieur Blot et la demoiselle Stourme, 5 août 1784
      contrat de mariage; Blot (sieur); Stourme (demoiselle)
    - Dépôt d'état d'inventaire et autres pièces de Louis Maria et de sa succession, 16 août 1784
      inventaire après décès; Maria, Louis
    - Contrat de mariage du sieur Brunet et de la demoiselle Martinet, 29 août 1784
      contrat de mariage; Brunet (sieur); Martinet (demoiselle)
    - Acte de notoriété des sieurs Le Roy, 30 août 1784
      notoriété; Le Roy (sieurs)
    - Contrat de mariage entre le sieur Philippe et la demoiselle Buchler, 13 septembre 1784
      contrat de mariage; Philippe (sieur); Buchler (demoiselle)
    - Testament du sieur Boisier, 20 septembre 1784
      testament; Boisier (sieur)
    - Acte de notoriété du nombre [des héritiers] de Jean Hugon de Masgontière, 24 septembre 1784
      notoriété; Hugon de Masgontiere Jean
    - Contrat de mariage entre le sieur Imbault et la demoiselle Gudin de la Ferlière, 25 septembre 1784
      contrat de mariage; Imbault (sieur); Gudin de La Ferlière (demoiselle)
    - Testament du sieur Esternaud, 27 septembre 1784
      testament; Esternaud (sieur)
    - Contrat de mariage entre le sieur Hayman et la veuve Seurre, 28 septembre 1784
      contrat de mariage; Hayman (sieur); Seurre (veuve)
    - Contrat de mariage entre le sieur Badeuil et la demoiselle Lerouge, 1er octobre 1784
      contrat de mariage; Badeuil (sieur); Lerouge (demoiselle)
    - Contrat de mariage entre le sieur Marechalle et la demoiselle Faroux, 13 octobre 1784
      contrat de mariage; Marechalle (sieur); Faroux (demoiselle)
    - Contrat de mariage entre le sieur Sutat et la demoiselle Faroul, 13 octobre 1784
      contrat de mariage; Sutat (sieur); Faroul (demoiselle)
    - Inventaire après décès du sieur Cochereau, 14 octobre 1784
      inventaire après décès; Cochereau (sieur)
    - Contrat de mariage entre le sieur Chalois et la veuve Cochereau, 15 octobre 1784
      contrat de mariage; Chalois (sieur); Cochereau (veuve)
    - Contrat de mariage entre le sieur Terrede et la demoiselle Robilliard, 16 octobre 1784
      contrat de mariage; Terrede (sieur); Robilliard (demoiselle)
    - Contrat de mariage entre le sieur Berbès et la demoiselle Roy, 21 octobre 1784
      contrat de mariage; Berbes (sieur); Roy (demoiselle)
    - Contrat de mariage entre le sieur Tagot et la demoiselle Jacob, 21 octobre 1784
      contrat de mariage; Tagot (sieur); Jacob (demoiselle)
    - Inventaire après décès de la demoiselle Pironneau, veuve Laumosnier, 28 octobre 1784
      inventaire après décès; Pironneau (demoiselle); Laumosnier (veuve)
    - Contrat de mariage entre le sieur Maubert et la demoiselle Bourbon, 29 octobre 1784
      contrat de mariage; Maubert (sieur); Bourbon (demoiselle)
    - Inventaire après décès de la dame Hirschmann, 3 novembre 1784
      inventaire après décès; Hirschmann (dame)
    - Contrat de mariage entre le sieur Gastineau et la veuve Godefroy, 4 novembre 1784
      contrat de mariage; Gastineau (sieur); Godefroy (dame)
    - Acte de notoriété en rectification de la demoiselle Goblin veuve Desemont, 5 novembre 1784
      notoriété; Goblin (demoiselle); Desemont (veuve)
    - Acte de notoriété des noms de George Schaub dit Chappe, 12 novembre 1784
      notoriété; Schaub dit Chappe, George
    - Contrat de mariage entre le sieur Gault et la demoiselle Vassal, 21 novembre 1784
      contrat de mariage; Gault (sieur); Vassal (demoiselle)
    - Contrat de mariage entre Pierre Compristinié et Marie-Françoise Chemin, 22 novembre 1784
      contrat de mariage; Compristinié, Pierre; Chemin, Marie-Françoise
    - Contrat de mariage entre le sieur Perinet et la veuve Boillot, 24 novembre 1784
      contrat de mariage; Perinet (sieur); Boillot (veuve)
    - Inventaire après décès de la demoiselle Chevallier femme Acart, 25 novembre 1784
      inventaire après décès; Chevallier (demoiselle); Acart (femme)
    - Inventaire après décès du sieur La Gaye, 9 décembre 1784
      inventaire après décès; La Gaye (sieur)
    - Contrat de mariage entre le sieur Fargeix et la veuve Piché, 10 décembre 1784
      contrat de mariage; Fargeix (sieur); Piché (veuve)
    - Acte de dépôt du mortuaire de la dame Cœur de Roy, 11 décembre 1784
      acte d'état civil; dépôt de pièces; Cœur de Roy (dame)
    - Acte de notoriété concernant le nom de demoiselle Delapierre, 13 décembre 1784
      notoriété; Delapierre (demoiselle)
    - Contrat de mariage entre le sieur Favre et la demoiselle Mauron, 14 décembre 1784
      contrat de mariage; Favre (sieur); Mauron (demoiselle)
    - Contrat de mariage entre le sieur Ydoine et la demoiselle Lebas, 15 décembre 1784 - 7 janvier 1785
      contrat de mariage; Ydoine (sieur); Lebas (demoiselle)
    - Contrat de mariage entre le sieur Durand et la demoiselle Lesterlin, 28 décembre 1784
      contrat de mariage; Durand (sieur); Lesterlin (demoiselle)
    - Inventaire après décès de Adrien-Louis Testart, 5 janvier 1785
      inventaire après décès; Testart, Adrien-Louis
    - Contrat de mariage entre le sieur Sequeville et la demoiselle Testart, 5 janvier 1785
      contrat de mariage; Sequeville (sieur); Testart (demoiselle)
    - Contrat de mariage entre le sieur Tessier et la demoiselle Guerin, 6 janvier 1785
      contrat de mariage; Tessier (sieur); Guerin (demoiselle)
    - Contrat de mariage entre le sieur Dufourc Seigneur Delanneau et la demoiselle Lebas de Girangy, 9 janvier 1785
      contrat de mariage; Dufourc (seigneur Delanneau ); Lebas de Girangy (demoiselle)
    - Acte de notoriété du mariage de la dame Bunel de la Jomblerie et son décès sans enfant, 11 janvier 1785
      notoriété; Bunel de La Jomblerie (dame)
    - Contrat de mariage entre le sieur Crevot et la demoiselle Cuvillier, 12 janvier 1785
      contrat de mariage; Crevot (sieur); Cuvillier (demoiselle)
    - Contrat de mariage entre le sieur Blin et la demoiselle Parisot, 16 janvier 1785
      contrat de mariage; Blin (sieur); Parisot (demoiselle)
    - Contrat de mariage entre le sieur Bernard Cajard et Catherine Noune, 17 janvier 1785
      contrat de mariage; Cajard, Bernard; Noune, Catherine
    - Contrat de mariage entre le sieur Buisson et la demoiselle Errard, 23 janvier 1785
      contrat de mariage; Buisson (sieur); Errard (demoiselle)
    - Contrat de mariage entre le sieur Barrois et la demoiselle Billault, 25 janvier 1785
      contrat de mariage; Barrois (sieur); Billault (demoiselle)
    - Acte de notoriété du décès et du nombre des héritiers de Marie de Laigle, 3 février 1785
      notoriété; Laigle, Marie de
    - Acte de notoriété des noms des sieur et demoiselle Malteste, 4 février 1785
      notoriété; Malteste (sieur); Malteste (demoiselle)
    - Acte de notoriété après l'absence du sieur Baillet, 22 février 1785
      notoriété; Baillet (sieur)
    - Contrat de mariage entre le sieur Doisy de Villargennes et la demoiselle de Monclar, 25 février 1785
      contrat de mariage; Doisy de Villargennes (sieur); Monclar (demoiselle de)
    - Contrat de mariage entre le sieur Ganie et la demoiselle Laurent, 25 février 1785
      contrat de mariage; Ganie (sieur); Laurent (demoiselle)
    - Acte de notoriété du décès du sieur Pierre Fabre, 26 février 1785
      notoriété; Fabre, Pierre
    - Acte de notoriété du nom de la dame Berenger femme Bouché, 1er mars 1785
      notoriété; Berenger (dame); Bouché (femme)
    - Inventaire après décès du sieur Nugues, 3 mars 1785
      inventaire après décès; Nugues (sieur)
    - Acte de notoriété du capitaine Dereine, 9 mars 1785
      notoriété; Dereine (capitaine); officier (armée)
    - Inventaire après décès des sieur et dame Delamain, 11 mars 1785
      inventaire après décès; Delamain (sieur); Delamain (dame)
    - Inventaire après décès du sieur Brait, 21 mars 1785
      inventaire après décès; Brait (sieur)
    - Acte de notoriété du nombre des héritiers de Jean-Baptiste Rifflé, 29 mars 1785
      notoriété; Riffle, Jean-Baptiste
    - Inventaire après décès de la veuve Dupuis, 30 mars 1785
      inventaire après décès; Dupuis (veuve)
    - Contrat de mariage entre le sieur Beauvais et la demoiselle Foullé, 2 avril 1785
      contrat de mariage; Beauvais (sieur); Foullé (demoiselle)
    - Testament et codicile déposés par ordonnance de la demoiselle Bosc du Bouchet, 2 avril 1785 - 5 avril 1785
      testament; dépôt de pièces; Bosc du Bouchet (demoiselle)
    - Testament déposé par ordonnance du sieur Jacques Salles de Salinelle, 5 avril 1785
      testament; Salles de Salinelle, Jacques
    - Acte de notoriété du nom d'André-Sauveur Martin, 11 avril 1785
      notoriété; Martin, André-Sauveur
    - Contrat de mariage entre le sieur Hutinet et la demoiselle de Gouy, 13 avril 1785
      contrat de mariage; Hutinet (sieur); Gouy (demoiselle de)
    - Inventaire après décès de Claude Penel, 13 avril 1785
      inventaire après décès; Penel, Claude
    - Codicile de la demoiselle Neél, 15 avril 1785
      testament; Neél (demoiselle)
    - Inventaire après décès du sieur Boissier, orphèvre, 15 avril 1785
      inventaire après décès; Boissier (sieur); orfèvre
    - Contrat de mariage entre Félix Tronc et la veuve Dumas, 16 avril 1785
      contrat de mariage; Tronc, Félix; Dumas (veuve)
    - Inventaire après décès de la demoiselle Bosc du Bouchet, 18 avril 1785
      inventaire après décès; Bosc du Bouchet (demoiselle)
    - Inventaire après décès de la demoiselle Dobremer femme Dhalu, 19 avril 1785
      inventaire après décès; Dobremer (demoiselle); Dhalu (femme)
    - Testament de la demoiselle Naverre, 20 avril 1785
      testament; Naverre (demoiselle)
    - Contrat de mariage entre le sieur Veronet et la demoiselle Carbaret, 20 avril 1785
      contrat de mariage; Veronet (sieur); Carbaret (demoiselle)
    - Inventaire après décès des sieur et dame Thevenon, 21 avril 1785
      inventaire après décès; Thevenon (sieur); Thevenon (dame)
    - Inventaire après décès de la demoiselle Loyseau femme Carpentier, 23 avril 1785
      inventaire après décès; Loyseau (demoiselle); Carpentier (femme)
    - Contrat de mariage entre le sieur Lemoyne et la demoiselle Prevost, 27 avril 1785
      contrat de mariage; Lemoyne (sieur); Prevost (demoiselle)
    - Contrat de mariage entre le sieur Lafosse et la demoiselle Terrier, 2 mai 1785
      contrat de mariage; Lafosse (sieur); Terrier (demoiselle)
    - Inventaire après décès de Jeanne Verquet veuve Pelras, 3 mai 1785
      inventaire après décès; Verquet, Jeanne; Pelras (veuve)
    - Contrat de mariage entre le sieur de la Marre et la demoiselle de Moinville, 8 mai 1785
      contrat de mariage; La Marre (sieur de); Moinville (demoiselle de)
    - Contrat de mariage entre le sieur Gentrel et la demoiselle Roussin, 9 mai 1785
      contrat de mariage; Gentrel (sieur); Roussin (demoiselle)
    - Contrat de mariage entre le sieur Cottin et la demoiselle Lerier, 11 mai 1785
      contrat de mariage; Cottin (sieur); Lerier (demoiselle)
    - Contrat de mariage entre le sieur Chambery et la demoiselle Horiot, 12 mai 1785
      contrat de mariage; Chambery (sieur); Horiot (demoiselle)
    - Inventaire après décès du sieur Maingot, 12 mai 1785
      inventaire après décès; Maingot (sieur)
    - Contrat de mariage entre le sieur Cholot et la demoiselle Decq, 16 mai 1785
      contrat de mariage; Cholot (sieur); Decq (demoiselle)
    - Testament de la demoiselle Renouard femme Moreau, 20 mai 1785
      testament; Renouard (demoiselle); Moreau (femme)
    - Testament de Mademoiselle Boibergue femme Demarsy, 25 mai 1785
      testament; Boibergue (mademoiselle); Demarsy (femme)
    - Testament du sieur Demarsy, 25 mai 1785
      testament; Demarsy (sieur)
    - Acte de notoriété concernant les héritiers de Paul le Roi et de la dame Dehoux, 2 juin 1785
      notoriété; Le Roi, Paul (héritiers de); Dehoux (dame)
    - Inventaire après décès de Martine Revot femme Oyon, 3 juin 1785
      inventaire après décès; Revot, Martine; Oyon (femme)
    - Dépôt de mortuaire de la demoiselle Bosc du Bouchet, 6 juin 1785
      acte d'état civil; dépôt de pièces; Bosc du Bouchet (demoiselle)
    - Inventaire après décès de Claude-Antoine-Armand Deroteux, 6 juin 1785
      inventaire après décès; Deroteux, Claude-Armand-Antoine
    - Acte de notoriété de l'hérédité de Jouault, 9 juin 1785
      notoriété; Jouault (hérédité)
    - Inventaire après décès de François Lallemand, 9 juin 1785
      inventaire après décès; Lallemand, François
    - Testament de François Brivot, 9 juin 1785
      testament; Brivot, François
    - Contrat de mariage entre le sieur Duport et la demoiselle Tronc, 16 juin 1785
      contrat de mariage; Duport (sieur); Tronc (demoiselle)
    - Contrat de mariage entre le sieur Acart et la demoiselle Porcher, 18 juin 1785
      contrat de mariage; Acart (sieur); Porcher (demoiselle)
    - Acte de notoriété du décès et du nombre des héritiers de la demoiselle Renté, veuve Fouchard, 22 juin 1785
      notoriété; Rente (demoiselle); Fouchard (veuve)
    - Acte de notoriété du décès, sans enfant de Guillaume Ronan, 23 juin 1785
      notoriété; Ronan, Guillaume
    - Acte de notoriété de la dame Venard et du sieur Bourgoin, 23 juin 1785
      notoriété; Venard (dame); Bourgoin (sieur)
    - Contrat de mariage entre le sieur Thibault et la demoiselle Chertemps, 27 juin 1785
      contrat de mariage; Thibault (sieur); Chertemps (demoiselle)
    - Inventaire après décès du sieur Thevenon, 12 juillet 1785
      inventaire après décès; Thevenon (sieur)
    - Inventaire après décès de dame Robillard femme Doré, 13 juillet 1785
      inventaire après décès; Robillard (dame); Doré (femme)
    - Inventaire après décès de la demoiselle Hennequin femme Colgnion, 14 juillet 1785
      inventaire après décès; Hennequin (demoiselle); Colgnion (femme)
    - Inventaire après décès de Gilles Lebattard, 15 juillet 1785
      inventaire après décès; Lebattard, Gilles
    - Inventaire après décès de Mademoiselle Devillers femme Gillet, 18 juillet 1785
      inventaire après décès; Devillers (mademoiselle); Gillet (femme)
    - Acte de notoriété du nom du sieur Deroteux, 22 juillet 1785
      notoriété; Deroteux (sieur)
    - Contrat de mariage entre le sieur Teillet et la demoiselle Camus, 22 juillet 1785
      contrat de mariage; Teillet (sieur); Camus (demoiselle)
    - Acte de notoriété du décès et du nombre des héritiers de Berbinot, 28 juillet 1785
      notoriété; Berbinot (héritiers)
    - Acte de notoriété de l'hérédité de la femme Pillion, 28 juillet 1785
      notoriété; Pillion (femme)
    - Acte de notoriété et du nombre des héritiers Vienot, 3 août 1785
      notoriété; Vienot (héritiers)
    - Inventaire après décès du sieur Brunet, 3 août 1785
      inventaire après décès; Brunet (sieur)
    - Contrat de mariage entre le sieur François et la demoiselle Caplier, 6 août 1785
      contrat de mariage; François (sieur); Caplier (demoiselle)
    - Inventaire après décès de la dame Duflos, 8 août 1785 - 18 août 1785
      inventaire après décès; Duflos (dame)
    - Acte de notoriété de Pierre Godard, 9 août 1785
      notoriété; Godard, Pierre
    - Inventaire après décès du sieur Guedrolle, 16 août 1785
      inventaire après décès; Guedrolle (sieur)
    - Contrat de mariage entre le sieur Pillerin et la demoiselle Tretin, 17 août 1785
      contrat de mariage; Pillerin (sieur); Tretin (demoiselle)
    - Contrat de mariage entre le sieur Doré et la veuve Lebattard, 19 août 1785
      contrat de mariage; Doré (sieur); Lebattard (veuve)
    - Inventaire après décès de Rémy François, 20 août 1785
      inventaire après décès; François, Rémy
    - Contrat de mariage entre le sieur Picard et la demoiselle Dorigny, 21 août 1785
      contrat de mariage; Picard (sieur); Dorigny (demoiselle)
    - Inventaire après décès du sieur Hennequin, 1er septembre 1785
      inventaire après décès; Hennequin (sieur)
    - Inventaire après décès du sieur Michault, 9 septembre 1785
      inventaire après décès; Michault (sieur)
    - Contrat de mariage entre le sieur Denoyelle et la demoiselle Pourquier, 9 septembre 1785
      contrat de mariage; Denoyelle (sieur); Pourquier (demoiselle)
    - Contrat de mariage entre le sieur Seydoux et la demoiselle Vaillant, 11 septembre 1785
      contrat de mariage; Seydoux (sieur); Vaillant (demoiselle)
    - Contrat de mariage entre le sieur Petat dit Montigny et la demoiselle David, 11 septembre 1785
      contrat de mariage; Petat dit Montigny (sieur); David (demoiselle)
    - Contrat de mariage entre le sieur Prouanne et la demoiselle Fouché de Vieillecourt, 12 septembre 1785
      contrat de mariage; Prouanne (sieur); Fouché de Vieillecourt (demoiselle)
    - Contrat de mariage entre le sieur Baugy et la demoiselle Maillard, 15 septembre 1785
      contrat de mariage; Baugy (sieur); Maillard (demoiselle)
    - Inventaire après décès de la duchesse de Villequier, 17 septembre 1785
      inventaire après décès; Villequier (duchesse de)
    - Contrat de mariage entre le sieur Legrand et la veuve Cauchois, 17 septembre 1785
      contrat de mariage; Legrand (sieur); Cauchois (veuve)
    - Inventaire après décès du sieur Dubosc, 21 septembre 1785
      inventaire après décès; Dubosc (sieur)
    - Testament de la dame Godard, veuve Lebrun, 22 septembre 1785
      testament; Godard (dame); Lebrun (veuve)
    - Acte de notoriété de la dame Roy, 22 septembre 1785
      notoriété; Roy (dame)
    - Inventaire après décès du sieur Wattier, 23 septembre 1785
      inventaire après décès; Wattier (sieur)
    - Acte de notoriété du nom du sieur Dubois de Belleroche, 24 septembre 1785
      notoriété; Dubois de Belleroche (sieur)
    - Contrat de mariage entre le sieur Feragus et la demoiselle Montier, 25 septembre 1785
      contrat de mariage; Feragus (sieur); Montier (demoiselle)
    - Acte de dépôt d'extrait de mariage des sieur et dame Savouret, 1er octobre 1785
      acte d'état civil; dépôt de pièces; Savouret (sieur); Savouret (dame)
    - Acte de notoriété du décès sans enfant de la demoiselle Gelle; les sieurs Delaserre et Boucault ses premiers et deuxième maris, 2 octobre 1785
      notoriété; Gelle (demoiselle); Delaserre (sieur, premier mari); Boucault (sieur, deuxième maris)
    - Acte de notorité du décès sans enfant de la demoiselle Gelle; les sieurs Delaserre et Boucault ses premier et deuxième maris, 2 octobre 1785
      notoriété; Gelle (demoiselle); Boucault (sieur); Delaserre (sieur)
    - Inventaire après décès des sieurs Favre père et fils, 2 octobre 1785
      inventaire après décès; Favre (sieur, père); Favre (sieur, fils)
    - Contrat de mariage entre le sieur Jolyet et la demoiselle Guidot, 6 octobre 1785
      contrat de mariage; Jolyet (sieur); Guidot (demoiselle)
    - Inventaire après décès de la veuve Chabouillé, 7 octobre 1785
      inventaire après décès; Chabouillé (veuve)
    - Acte de notoriété des sieur et dame Cordier, 12 octobre 1785
      notoriété; Cordier (sieur); Cordier (dame)
    - Contrat de mariage entre le sieur Layné et la demoiselle Sauvegrain, 13 octobre 1785
      contrat de mariage; Layné (sieur); Sauvegrain (demoiselle)
    - Contrat de mariage entre le sieur Moriset et la demoiselle Quenon, 17 octobre 1785
      contrat de mariage; Moriset (sieur); Quenon (demoiselle)
    - Acte de notoriété de l'hérédité de Louis Mabire, 19 octobre 1785
      notoriété; Mabire, Louis
    - Contrat de mariage entre le sieur Baudeu et la demoiselle Fortier, 24 octobre 1785
      contrat de mariage; Baudeu (sieur); Fortier (demoiselle)
    - Contrat de mariage entre le sieur Montier et la demoiselle Lefèvre, 26 octobre 1785
      contrat de mariage; Montier (sieur); Lefevre (demoiselle)
    - Inventaire après décès du sieur Vallat, 26 octobre 1785
      inventaire après décès; Vallat (sieur)
    - Testament de la demoiselle Legrand, 26 octobre 1785
      testament; Legrand (demoiselle)
    - Inventaire après décès du sieur Barba, 3 novembre 1785
      inventaire après décès; Barba (sieur)
    - Inventaire après décès de la demoiselle Roy, 4 novembre 1785
      inventaire après décès; Roy (demoiselle)
    - Acte de notoriété du nom et des héritiers de la demoiselle Pattu des Hautschamps, 11 novembre 1785
      notoriété; Pattu des Hautschamps (demoiselle)
    - Inventaire après décès de Jean-Pierre Lugon, 12 novembre 1785
      inventaire après décès; Lugon, Jean-Pierre
    - Acte de notoriété de l'abbé Cappe, 16 novembre 1785
      inventaire après décès; Cappe (abbé); abbé
    - Contrat de mariage entre le sieur Naze et la demoiselle Larmet, 17 novembre 1785
      contrat de mariage; Naze (sieur); Larmet (demoiselle)
    - Contrat de mariage entre le sieur Straup dit Visse et la demoiselle Amiot, 21 novembre 1785
      contrat de mariage; Straup dit Visse (sieur); Amiot (demoiselle)
    - Inventaire après décès du sieur Hebert, 22 novembre 1785
      inventaire après décès; Hebert (sieur)
    - Contrat de mariage entre le sieur Chagnard et la demoiselle Montattant, 28 novembre 1785
      contrat de mariage; Chagnard (sieur); Montattant (demoiselle)
    - Inventaire après décès de Simon Vilquin, 9 décembre 1785
      inventaire après décès; Vilquin, Simon
    - Acte de notoriété de la veuve Porché, 17 décembre 1785
      notoriété; Porché (veuve)
    - Inventaire après décès du sieur Debernard dit Garin., 19 décembre 1785
      inventaire après décès; Debernard dit Garin (sieur)
    - Acte de notoriété des héritiers de la dame Fortin, 28 décembre 1785
      notoriété; Fortin (dame)
    - Inventaire après décès de Catherine Barrie femme Leseigneur, 29 décembre 1785
      inventaire après décès; Barrie, Catherine; Leseigneur (femme)
    - Acte de notoriété de l'absence de Antoine de Laverye, 30 décembre 1785
      notoriété; Laverye, Antoine de
    - Testament du Comte du Lieu, 31 décembre 1785 - 1785
      testament; Lieu (comte du)
    - Inventaire après décès du sieur Mille, 31 décembre 1785 - 1785